【裁判字號】    89,易,458
【裁判日期】    900928
【裁判案由】    賭博
【裁判全文】
臺灣花蓮地方法院刑事判決                          八十九年度易字第四五八號
    公  訴  人  臺灣花蓮地方法院檢察署檢察官
    被      告  戊○○
右列被告因賭博案件，經檢察官提起公訴（八十八年度偵字第三八五五號），本院判
決如左：
    主  文
戊○○在公眾得出入之場所賭博財物，處罰金壹仟元，如易服勞役，以佰元折算壹
日。扣案如附表編號一至六號之電動賭博機具及編號七之賭資，均沒收。
    事  實
一、戊○○於民國八十八年十月十四日，至花蓮市○○○路九十號庚○所經營「拉斯
    維加斯電子遊藝場」之公眾得出入之場所內，以庚○（業經本院判處罪刑在案）
    所擺設如附表所示編號一至六號之電動賭博機具共計四十七台（含ＩＣ板共計六
    十四片）與庚○賭博財物，。其賭博方式係由賭客視機檯差異，以新台幣（下同
    ）十元硬幣直接投入機檯內或直接由開分員以一比五之比例開分後與機台對賭，
    押中者可得不等倍數之分數，如未押中則歸庚○所有，賭客如不欲再玩，則由開
    分員洗分，按賭客把玩電動賭博機具所餘分數依五比一之比例，兌換現金。迨同
    日晚上十時三十分許，在上址為警查獲，並扣得庚○所有供賭博之用之如附表所
    示之物。
二、案經花蓮縣警察局花蓮分局報請台灣花蓮地方法院檢察署檢察官偵查起訴。
    理  由
一、被告戊○○經合法傳喚，無正當理由未到庭，惟其於警訊及偵查中矢口否認有何
    賭博犯行，辯稱：於上揭遊樂場把玩電動玩具機台所餘分數不可換錢云云。惟查
    ：【一】至「拉斯維加斯電子遊樂場」把玩電動玩具機台之客人就其機台所餘分
    數，可以洗分兌換現金等情，業據同案被告即賭客壬○○、丑○○迭於警訊中供
    述明確（見壬○○八十八年十月十四日、十五日警訊筆錄、丑○○八十八年十月
    十四日訊問筆錄），另同案被告寅○○、辛○○於警訊中亦均供稱：知道該遊藝
    場可兌換現金等語，而被告壬○○於檢察官偵查時更表示其於警訊中並未遭刑求
    （見八十八年度偵字第三八五五號偵查卷第四十頁），再參酌被告等原皆素不相
    識，彼此間及與被告庚○、己○○、癸○○間，亦均無任何過節糾紛等情，應無
    刻意設詞誣陷其他被告，同時致令己身擔負賭博罪責之可能，渠等所為供詞原有
    其可採之處。猶有進者，案發時警員當場自被告己○○身上起出新台幣仟元紙鈔
    六張、伍佰元紙鈔五張、百元紙鈔二十五張；自被告癸○○身上起出新台幣仟元
    紙鈔四十四張、伍佰元紙鈔四張、佰元紙鈔二十二張，此有搜索扣押物品一覽表
    在卷可考（參見八十八年度聲字第三八五號偵查卷第九頁），其等二人所攜現金
    甚鉅，且觀其等所攜鈔券面額及數量，亦顯與一般人為特定目的提領現款、借款
    乃至收取互助會款時，為攜帶及清點方便，多以仟元紙鈔為主之常情有悖，可徵
    同案被告壬○○、丑○○、寅○○、辛○○所供店方有換錢一事，應非無稽杜撰
    之詞。【二】另訊據同案被告庚○、己○○、癸○○於本院審理時雖均否認洪、
    陳二女係在「拉斯維加斯遊藝場」擔任開分小姐，然同案被告壬○○、寅○○於
    警訊中皆一致指認被告己○○為開分小姐；同案被告乙○○於警訊中亦指認被告
    癸○○係開分小姐；且指認當時，警方人員係請被告己○○、癸○○、丙○○等
    人排列供渠等進行確認，其指認過程要非單純提供某一被告逕供確認之充滿誘導
    性所可比擬，從而，其等指認結果之可信性自屬較高。再徵諸警員進入拉斯維加
    斯遊藝場時，當場查獲正在二樓把玩撲克傳說第十四號電動機具之甲○○，並在
    該機檯上扣得一張上載「-10」、「-20」、「-30」、「-40」、「-45」、「-55
    」、「-10」 等字樣之紙條，而該紙條係甲○○請店內小姐為其開分之紀錄，雖
    警員質以該店既係無限量開分，何需記載開分紀錄，甲○○則答稱不清楚，因開
    分小姐要記載，故其就讓她記載，配合她而已等語，此據同案被告甲○○於警訊
    時供承綦詳，並有警訊筆錄一份及紙條一張存卷可按，而被告戊○○於警訊時供
    承其於案發當日進入拉斯維加斯遊藝場時，店方小姐有要求看其身份證及告知開
    分方式；同案被告丁○○、乙○○於警訊時供稱其係拿五百元交予店內小姐開分
    ；同案被告子○○於警訊時亦稱：把玩機檯所餘分數尚可向店方小姐登記寄放以
    待下次再玩；查獲當時，警方人員在現場扣得賓果馬戲團開分表、滿貫大亨開分
    表、ｐｋ行星開洗分表、超級小丑開洗分表、賓果列車開洗分表、今日之星開牌
    紀錄表等物，有搜索扣押物品一覽表附卷可稽等情，與前揭（一）之說明相互參
    照綜合以觀，足見案發當日拉斯維加斯遊藝場確有雇請同案被告己○○、癸○○
    擔任開分小姐，除於客人入場時檢查其身分證件，以防警員喬裝查訪，並於客人
    交付金錢後，為客人開分，客人不欲繼續把玩電動玩具時，除可向開分小姐寄分
    外，亦可直接兌換現金，甚為明灼。【三】第按所謂賭博係以偶然之射倖變數決
    定財物之輸贏，只須行為具備此種要件，即與賭博之定義相當，初不以行為人所
    使用之賭具種類是否經公告查禁為必要，合先敘明。本件查扣之電動機具其玩法
    主要均由客人投入現金硬幣或付給金錢由小姐開分後，再自由選擇欲押注之圖案
    ，若押注中彩，機具會自動累計不等倍數之分數，反之則沒入押注分數，此據被
    告癸○○等分別於警訊時供明在卷，究該玩法，其中彩與否完全由機具內之ＩＣ
    板所控制，藉不特定機率決定輸贏，把玩者除按鈕外，無須再為其他技巧性控制
    行為，其把玩方式純憑運氣，單調呆板，與具有聲光、動作、影音效果，需動腦
    靈活操縱，可剌激感官之益智娛樂電子遊戲機，顯有極大差異，故該機檯係屬電
    動賭博機具，實不言自明。苟依被告等於本院審理時所供：所餘分數均自動放棄
    云云，殊難想像被告及其他同被查獲之客人竟甘花費大量時間、金錢、精力，不
    斷重覆單調呆板按鈕動作，追求未具任何意義之分數累積，益見被告所辯至該遊
    戲場把玩所餘分數不得換錢云云，乃屬規避刑責之託詞，要無可採。【四】綜上
    所述，「拉斯維加斯電子遊藝場」既有兌換現金之賭博情事，且復有如附表所示
    之物扣案及甲○○把玩之撲克傳說第十四上所張貼之證物一紙、口卡片、徐文
    和按捺指印之計分便條紙、指認身分證影本（卯○○身分證）、搜索扣押證明筆
    錄、代保管條、現場簡圖等各一份附卷足憑，被告前開所辯並無賭博情事云云，
    要屬卸責之詞，不足採信。是以本件事證明確，被告戊○○之賭博犯行洵堪認定
    。
二、核被告戊○○所為，係犯刑法第二百六十六條第一項前段之罪。爰審酌被告戊○○之素行、犯罪之動機、目的、手段、所生危害及以犯罪後之態度等一切情狀，
    量處如主文所示之刑，並諭知易服勞役之折算標準，以資懲儆。
三、至當場查扣之如附表編號一至六之電動賭博機具為被告等人賭博之器具，如附表
    編號七所示之賭資係在兌換籌碼處之財物，均應依刑法第二百六十六條第二項宣
    告沒收。
四、被告戊○○經合法傳喚無正當理由不到庭，惟本院認屬應科罰金案件，爰依刑事
    訴訟法第三百零六條規定，不待其陳述逕行判決，併予敘明。
據上論斷，應依刑事訴訟法第二百九十九條第一項前段、第三百零六條，刑法第二百
六十六條第一項前段、第二項、第四十二條第二項，罰金罰鍰提高標準條例第一條前
段、第二條判決如主文。
本案經檢察官李子春到庭執行職務。
中      華      民      國    九十      年      九      月    二十八    日
                                    台灣花蓮地方法院刑事庭
                                        法  官  陳  世  博
右正本證明與原本無異。
如不服本判決，應於判決送達後十日內向本院提出上訴狀( 應附繕本 )，上訴於
臺灣高等法院花蓮分院。
                                        書記官  連  玫  馨
中      華      民      國    九十      年              月              日
附論罪科刑依據之法條：
刑法第二百六十六條
附表：
編號      物品名稱                  數量    所含ＩＣ板數量
一   電動賭博機具（撲克牌傳說小丑） 四台      四片
二   電動賭博機具（滿貫大亨）       六台      六片
三   電動賭博機具（賓果列車）       五台      五片
四   電動賭博機具（撲克牌傳說小丑） 三十台    三十片
五   電動賭博機具（賓果行星）       一台      十片
六   電動賭博機具（賓果馬戲團）     一台      九片（起訴書誤載為十片）
七   賭資                           新台幣十萬五千二百九十元
八   賓果馬戲團開分表三張、滿貫開分表乙張、ＰＫ開洗分表二張、賓果行星開
     洗分表乙張、超級小丑開洗分表乙張、今日之星開牌紀錄表九張。


司法院資訊處製作；財團法人民間司法改革基金會備份。
